臺灣臺南地方法院民事裁定
                               111年度司監宣字第48號
聲  請  人  王藝臻  
相  對  人  王日出雄
關  係  人  蘇明道律師
上列聲請人聲請選任受監護宣告人之特別代理人事件，本院裁定
如下：
    主  文
選任蘇明道律師為受監護宣告人甲○○○（男、民國00年0月00日生
、身分證統一編號：Z000000000號）辦理本院111年度司家調字
第145號夫妻剩餘財產分配訴訟之特別代理人。
聲請程序費用由受監護宣告人負擔。
    理  由
一、聲請意旨略以：聲請人乙○○為受監護宣告人甲○○○之女，因
    甲○○○於民國110年7月14日經本院以110年度監宣字第200號
    、110年度家聲抗字第44號民事裁定宣告為受監護宣告人，
    並選定聲請人為其監護人。現因受監護宣告人對子女(即乙○
    ○、王銘蘭、王美之)聲請夫妻剩餘財產分配及遺產分割等訴
    訟，而監護人與受監護宣告人有利害關係，依法不得代理，
    爰聲請選任蘇明道律師為受監護宣告人之特別代理人，以利
    代為辦理夫妻剩餘財產分配及遺產分割等語。
二、按監護人於監護權限內，為受監護人之法定代理人。監護人
    之行為與受監護人之利益相反或依法不得代理時，法院得因
    監護人、受監護人、主管機關、社會福利機構或其他利害關
    係人之聲請或依職權，為受監護人選任特別代理人。又成年
    人之監護，除本節有規定者外，準用關於未成年人監護之規
    定。民法第1098條、第1113條分別定有明文。另民法第1098
    條第2 項所定「依法不得代理」，係採廣義解釋，包括民法
    第106條禁止自己代理或雙方代理之情形，以及其他一切因
    利益衝突，法律上禁止代理之情形而言。
三、經查，聲請人前揭主張之事實，業據提出戶籍謄本、等為證
    ，並經本院依職權調取本院110年度監宣字第200號、110年
    度家聲抗字第44號卷宗核閱無訛，堪信為真實。而本件聲請
    人係受監護宣告之人之監護人，於辦理夫妻剩餘財產分配及
    遺產分割等相關事宜，彼此利害關係相反，聲請人乃依法不
    得代理，是聲請人聲請為受監護宣告之人選任特別代理人，
    自屬有據。本院審酌關係人蘇明道不僅具專業法律知識及能
    力，且有法律事務之執行經驗，又與聲請人及被繼承人間均
    無親屬或利害關係，由其擔任受監護宣告人之特別代理人，
    當能秉持專業倫理與客觀公正態度，照顧受監護宣告之人之
    利益，且並表明同意擔任受監護宣告人辦理夫妻財產剩餘財
    產分配及本件遺產分割繼承之特別代理人，此有其同意在卷
    可參，是聲請人之聲請本院認屬適當，爰裁定如主文所示。
四、末按監護人應以善良管理人之注意，執行監護職務；監護人
    對於受監護人之財產，非為受監護人之利益，不得使用、代
    為或同意處分；監護人於執行監護職務時，因故意或過失，
    致生損害於受監護人者，應負賠償之責，民法第1100條、第
    1101條第1項、第1109條第1項分別定有明文；上開規定，依
    民法第1113條復為成年人之監護所準用。基此，聲請人及關
    係人於辦理如附件所示之遺產協議分割繼承事件時，自應遵
    循上開規定辦理，以維受監護宣告人之權益，特予敘明。
五、依家事事件法第164條第2項、第97條，非訟事件法第24條第
    1項，裁定如主文。
中　　華　　民　　國　　111 　年　　10　　月　　24　 日 
             家事法庭　   司法事務官   陳敬程
以上正本係照原本作成。
如對本裁定抗告須於裁定送達後10日內向本院提出抗告狀，並應
繳納抗告費新臺幣1,000元整。
中　　華　　民　　國　　111 　年　　10　　月　　26　 日 
                          書  記  官   陳惠芳